臺灣高等法院刑事裁定
110年度聲字第4564號
聲  請  人
即  被  告  王增基



選任辯護人  蕭仰歸律師
            任俞仲律師
            劉世興律師           
上列聲請人即被告因強盜等案件（本院109年度上訴字第4108號
），聲請變更報到限制，本院裁定如下：
    主  文
聲請駁回。
    理  由
一、聲請意旨略以：
　㈠聲請人即被告王增基（下稱被告）因強盜等案件，前經鈞院
    裁定以新臺幣(下同)200萬元具保，並限制住居、限制出境
    、出海，並命每日上午8時、晚間8時各至轄區新竹縣政府警
    察局竹北分局三民派出所報到，嗣經鈞院110年度聲字第395
    1號刑事裁定變更報到限制為於每週一、四上午八時至十時
    之間至新竹縣政府警察局竹北分局三民派出所報到。今因新
    竹縣新埔鎮公所來函通知參加民國（下同）110年12月7日至
    9日於南投縣舉辦之「110年度環保業務觀摩活動暨業務檢討
    會」，被告擔任新竹縣新埔鎮鎮民代表會主席，身負監督新
    竹縣新埔鎮公所清潔隊之預算編列及執行重任，為新埔鎮之
    福祉及鎮民之期待，理應前往參加，然因上開活動期間（11
    0年12月9日）恰逢週四，為此，被告特向鈞院聲請於110年1
    2月9日當日於南投縣參加前開活動期間免予報到，以利參訪
    公務之進行。
　㈡另因新埔鎮公所通知鎮民代表會成員參加110年12月2、3日於
    花蓮舉辦之「新埔鎮110年度里鄰長暨調解委員文康聯誼活
    動」，並請協助辦理紓困金發放之政令宣導及溝通工作，11
    0年12月2日上午6時即行出發。被告擔任新埔鎮鎮代會主席
    ，身負監督鎮公所編列預算及紓困金發放之執行，協調新埔
    鎮民、里鄰與鎮公所間業務聯繫之重擔，同時擔任社區發展
    協會理事長，為新埔鎮之福祉與未來發展，以及上萬新埔鎮
    民賢達之付託與殷殷期盼，理應領銜同各鎮民代表暨秘書等
    人員前去參加。然因上開活動期間（110年12月2日）恰逢週
    四，為此被告特向鈞院聲請於110年12月2日當日參加前開活
    動期間免予報到，以利公務之進行云云。
二、按法院許可停止羈押時，經審酌人權保障及公共利益之均衡
    維護，認有必要者，得定相當期間，命被告定期向法院指定
    之機關報到，且前揭應遵守事項，得依聲請或依職權變更、
    延長或撤銷之，刑事訴訟法第116條之2第1項第1款、第2項
    分別定有明文。又法院依上開規定，命被告定期至警察機關
    報到，係希冀透過司法警察之監督、約束，以降低被告棄保
    潛逃之風險，確保其日後能遵期到庭，乃替代羈押手段之一
    ，而是否變更、延長，屬事實審法院裁量之事項，應斟酌訴
    訟進行程度及其他一切情事而為決定。
三、經查：
　㈠被告因強盜等案件，前經檢察官提起公訴，案經臺灣新竹地
    方法院審理後，於109年9月23日判決被告犯刑法第330條第1
    項之結夥三人以上強盜罪、同法第305條之恐嚇危害安全罪
    、同法第304條第1項之強制罪等罪，分別判處有期徒刑7年1
    0月、5月、5月，得易科罰金部分，應執行有期徒刑9月，如
    易科罰金，以1千元折算1日，並應沒收及追徵犯罪所得10萬
    元。檢察官及被告對原審判決均不服提起上訴，現由本院審
    理中。被告前經本院裁定以200萬元具保，並限制住居、限
    制出境、出海，並命每日上午8時、晚間8時各至轄區新竹縣
    政府警察局竹北分局三民派出所報到。嗣經本院於110年10
    月26日以110年度聲字第3951號裁定變更報到限制為每週一
    、四上午8時至10時之間至新竹縣政府警察局竹北分局三民
    派出所報到，有本院訊問筆錄及刑事裁定書在卷可參（見本
    院卷第41至51、53至56頁）。
  ㈡被告雖執前詞主張於110年12月2日、9日欲分別參加「110年
    度環保業務觀摩活動暨業務檢討會」及「新埔鎮110年度里
    鄰長暨調解委員文康聯誼活動」，而聲請於上開日期免予報
    到云云，惟觀諸被告所提出之新竹縣新埔鎮公所110年10月2
    8日新埔清字第1103900302號函、110年11月18日新埔民字第
    1103300813號函、新竹縣新埔鎮公所公告及紓困金發放相關
    資料所示（見本院卷第5、13、17至37頁），均未具體表明
    上揭會議及活動之具體流程及舉辦之起迄時間，被告亦未提
    出其何以無法於所定時間至警察局報到後再參與會議及活動
    ，以及非由被告本人親自出席而無法由他人代理出席，或以
    同步視訊會議方式參與予以替代之任何證明，以供本院審酌
    ，自難認有免除上開日期上午八時至十時之間至派出所報到
    之處分之必要。又本院審酌被告係因犯罪而致受有應按時報
    到之不利益，縱因此而對被告生活、工作有所影響，依本案
    情節，已屬對被告自由之最低限制手段，而與比例原則無違
    。是被告對其平日活動安排，本應因此而作調整，忍受其中
    不便利之處，尚不能因任意安排之會議、活動與報到限制有
    所牴觸，即要求變更報到限制，否則該命每週一、四定時至
    警察機關報到之處分將形同虛設，而無法達成確保被告到庭
    續行審判及保全將來執行之目的。綜上，本院核其上開聲請
    ，均為無理由，應予駁回。
據上論斷，依刑事訴訟法第220條，裁定如主文。
中　　華　　民　　國　　110 　年　　12　　月　　 6　　日
                  刑事第二十五庭審判長法　官  邱滋杉
                                      法　官  陳彥年
                                      法　官  黃翰義
以上正本證明與原本無異。
如不服本裁定，應於收受送達後五日內向本院提出抗告狀。
                                      書記官  邱鈺婷
中　　華　　民　　國　　110 　年　　12　　月　　10　　日